【裁判字號】    94,小上,16
【裁判日期】    950227
【裁判案由】    返還消費借貸款
【裁判全文】
臺灣新竹地方法院民事判決              94年度小上字第16號
上  訴  人  誠泰行銷股份有限公司
法定代理人  甲○○
訴訟代理人  乙○○
被上訴人    丙○○
上列當事人間請求返還消費借貸款事件，上訴人對於民國94年 7
月4日本院竹北簡易庭94年度竹北小字第157號第一審小額民事判
決提起上訴，本院於95年2 月15日言詞辯論終結，判決如下：
    主  文
原判決關於駁回上訴人後開第二項之訴部分，並訴訟費用之裁判
(確定部分除外)均廢棄。
上開廢棄部分，被上訴人應給付上訴人新臺幣貳萬零捌佰拾陸
元，及其中新臺幣壹萬貳仟玖佰肆拾肆元自民國九十三年十一月
五日起至清償日止，按年息百分之十九點七八計算之利息。
其餘上訴駁回。
第一、二審訴訟費用共計新臺幣貳仟伍佰元由被上訴人負擔。
    事  實
甲、上訴人方面：
一、聲明：
  (一)原判決廢棄。
  (二)被上訴人應給付上訴人新臺幣(下同)20,836元，及自民國
      93年11月6 日起至清償日止，按年息百分之20計算之利息
      。
  (三)第一、二審訴訟費用由被上訴人負擔。
二、陳述：除與原審判決書所載者相同茲予引用外，補稱：
  (一)按當事人主張有利於己之事實者，就其事實有舉證之責任
      ，此為民事訴訟法第277 條定有明文。被上訴人丙○○雖
      當庭說明締約當時情形，惟就如何被欺瞞之情事並未加以
      證實，僅憑空言論述，尚難信為真實。且被上訴人亦自認
      已在系爭契約簽名無誤，然原審法院竟以筆觸之粗細及顏
      色之差異，用以判斷除有關申請人基本資料欄、申請人職
      業資料欄、聯絡人資料欄及申請人簽名欄位係被上訴人親
      自書寫外，餘並非被上訴人所知悉，在系爭契約書暨申請
      表同意事項第3 條「申請人及連帶保證人同意並授權誠泰
      商業銀行或誠泰行銷(股)公司依付款內容填寫本契約各項
      內容，並針對所填寫之資料做基本信用照會、誠泰商業銀
      行保留最終核准與否之權利。」，由此觀之，締約當時上
      訴人誠泰行銷股份有限公司已被授權填寫相關資料，且被
      上訴人所締結之契約相對人並非訴外人威帝歐文化傳播事
      業有限公司(下稱：威帝歐公司)，由上開契約書即寫明『
      誠泰購物戀』，且契約封面亦載明誠泰銀行之字樣，觀之
      自可明辨，然原審竟以訴外人威帝歐公司所填寫於經銷商
      欄位，而誤認威帝歐公司為上開契約書之當事人，惟此部
      分之認事用法，顯係有違誤之處，並有民事訴訟法第 468
      條判決不適用法規或適用不當之違背法令。
  (二)又原審雖認系爭申請書已記載被上訴人與上訴人及訴外人
      誠泰商業銀行股份有限公司(下稱：誠泰商業銀行)之權利
      義務關係，但以其字體過小、記載密接且內容繁複等語，
      資為認定被上訴人未於其簽訂之契約了解其內容，並以此
      作為審理之依據。惟解釋契約，固須探求當事人立約時之
      真意，不能拘泥於契約之文字，但契約文字業已表示當事
      人真意，無須別事探求者，即不得反捨契約文字而更為曲
      解(最高法院17年度上字第1118號判例意旨參照)。查本件
      系爭申請表字體雖小，但尚非肉眼所無法辨識，且其內容
      並非繁多，縱如被上訴人所云於簽訂契約時，訴外人威帝
      歐公司人員未及時清楚說明契約之內容，然被上訴人已為
      成年人，亦為人父，當然有完全之行為能力，自應審閱契
      約內容全文後，再行決定是否簽訂，且系爭申請表之申請
      人欄位為被上訴人所親簽，此為不爭之事實，據此應認被
      上訴人對系爭申請表之約定事項有合意之外在行為表現，
      依契約信賴原則，並參照最高法院19年度上字第985 號判
      例要旨明示「當事人間合法締結之契約，雙方均應受其拘
      束，除兩造同意或有解除原因發生外，不容一造任意反悔
      請求解除。」，復按「契約固當事人互相表示意見一致始
      能成立，但所謂互相表示意思一致並不限於當事人間直接
      為之，其由第三人為媒介而將各方互為之意思表示從中傳
      達因而獲致意思表示之一致者，仍不得謂契約並未成立。
      」(最高法院68年度台上字第1504號判例要旨參照)。然原
      審採信被上訴人之說詞，顯有民事訴訟法第468 條判決不
      適用法規或適用不當之違背法令。
  (三)再者，原審認上訴人所提呈之繳款書、匯款申請書及匯款
      明細所示為上訴人將買賣價款撥予訴外人威帝歐公司，及
      被上訴人所繳款的對象均係上訴人，乃認看不出被上訴人
      有與訴外人誠泰商業銀行成立消費借貸契約的跡象。惟上
      開契約之同意事項第4 條規定「申請人及連帶保證人同意
      並授權委託誠泰商業銀行及誠泰行銷(股)公司所指定帳戶
      內，再由誠泰行銷(股)公司轉撥入經銷商指定帳戶內，絕
      無異議。倘因此發生任何損失或事故，均自負全責，概與
      誠泰商業銀行及其委託人誠泰行銷(股)公司無涉，本撥款
      委任非經誠泰商業銀行之同意，不得持任何理由撤銷本項
      撥款委任。申請人及連帶保證人對上開貸款、相關費用與
      撥款日期均悉數承認，絕不以申請人與經銷商間之法律關
      係存在與否，或其他任何紛爭等事由對抗誠泰商業銀行。
      」，為此上訴人爰依上開條款規定將款項撥入經銷商之指
      定帳戶，且據被上訴人所親簽之契約，於法並非無據。參
      以上開契約書第6 條規定「申請人(借款人)同意依誠泰行
      銷股份有限公司交付或寄送繳款單交付期付款予誠泰行銷
      股份有限公司，並委託誠泰行銷股份有限公司代申請人 (
      借款人 )向誠泰商業銀行依約清償貸款，且以此為委託之
      證明。」，然原審以被上訴人分期付款支付對象及給付買
      賣價款之對象，並非訴外人誠泰商業銀行，遽為不利於上
      訴人之判決，顯係違誤。
  (四)末查，本件被上訴人因商品不符效應，而向經銷商退貨不
      成之情形下，避就契約拘束之效力推卸責任，被上訴人豈
      能以當時未細看契約內容，作為契約並未成立之理由，而
      原審採信被上訴人未經證實之詞，認被上訴人當時並未詳
      細閱讀及理解其內容，因而認意思表示未達一致，遽為不
      利上訴人之判決，是原審認定事實與論理法則有違，且與
      民法第153條之規定亦未相符，而有民事訴訟法第468條之
      判決不適用法規或適用不當之違背法令。從而，上訴人依
      據系爭契約即消費性商品貸款契約之約定，及受讓債權之
      法律關係，與契約信賴原則，自得請求被上訴人給付積欠
      之消費借貸款。
三、證據：爰用原審所提之立證方法。
乙、被上訴人方面：
一、聲明：
  (一)駁回上訴。
  (二)第二審上訴費用由上訴人負擔。
二、陳述：除與原審判決書所載者相同茲予引用外，補稱：
    被上訴人當初簽立訴外人威帝歐公司人員所提出之分期付款
    申請表時，僅填寫個人之基本資料，威帝歐公司人員並告知
    被上訴人每月僅須繳納1,973元，繳納期間為2年，就會有老
    師前往被上訴人家中教導小孩課業，不限人數，保證小孩從
    國中一年級到國中三年級之功課很好，惟當時均未提及本件
    有向誠泰商業銀行或上訴人辦理貸款及購買書籍之事。而被
    上訴人每月雖有按上訴人所寄之繳款單匯款至上訴人在誠泰
    銀行新生南路分行所開設帳戶內，惟被上訴人認此部分係繳
    納補習費，至於鐘點費及車馬費係直接拿給到府教學之家教
    老師。嗣被上訴人發覺威帝歐公司派來之老師教學內容與小
    孩在學校所上國中一年及至國中三年級之課程內容不符合，
    且半年來均未有一張考試卷，即要老師不須再前來授課，被
    上訴人始未再繳納分期款，是上訴人主張被上訴人有與訴外
    人誠泰商業銀行間成立消費借貸契約，顯屬無據。
    理  由
甲、程序方面：
一、按小額訴訟程序對第一審裁判之上訴，非以判決違背法令為
    理由，不得為之，此為民事訴訟法第436條之24第2項所明定
    。查上訴人於原審主張被上訴人日前因向訴外人威帝歐公司
    購買商品，乃向訴外人誠泰商業銀行辦理分期付款，並簽訂
    消費性商品貸款契約，嗣訴外人誠泰銀行於93年12月15日將
    對被上訴人之上開消費借貸債權讓與上訴人。詎被上訴人自
    93年10月5 日起即未依約按時給付，雖經屢次催促被上訴人
    儘速清償，惟被上訴人均置之不理，爰依消費性商品貸款契
    約第7 條後段規定「申請人(借款人)未依約支付期付款致任
    一期付款逾期繳款時，應自逾期之日起，按年利率百分之20
    計付遲延利息及違約金。如申請人(借款人)遲付期付款之總
    額達分期金額五分之一或任一期付款遲延逾三十日以上時，
    申請人(借款人)及其連帶保證人應一次清償貸款之本金、利
    息、違約金或相關費用等總債務。」，被上訴人顯已喪失期
    限利益，全部分期債務應視為到期，請求被上訴人給付積欠
    上訴人之消費借貸款20,836元等情，業據提出分期付款申請
    表及消費性商品貸款契約書原本、『消費性商品貸款』代償
    暨債權移轉證明書、繳款書、訴外人威帝歐公司會員權利單
    據、存證信函、分期付款本息沖銷表、訴外人威帝歐公司銷
    貨單、貨件寄送單、被告身分證、匯款明細表、撥款申請書
    等件為證，且為被上訴人不否認其有在上開分期付款申請表
    中簽名，及按上訴人每月所寄送之繳款單，自92年10月5 日
    起至93年9月5日止按月繳付分期款至上訴人在誠泰銀行新生
    南路分行所開設帳戶內，則被上訴人在長達一年之時間內，
    既按上訴人所寄發之繳款單，按月匯款至上訴人在誠泰銀行
    新生南路分行所開設帳戶內，衡之常情，被上訴人是否可能
    在繳交長達一年之時間均不知悉其上開匯款之用途，及償還
    積欠何方之債務，顯有疑義。從而，上訴意旨指摘原判決認
    定被上訴人並未與訴外人誠泰商業銀行間成立消費借貸之契
    約，有認定事實與經驗法則、論理法則不符之違背法令情事
    ，尚非無據，合先敘明。
二、又本件上訴人之法定代理人原為林建東，嗣於94年10月間因
    上訴人公司董事會決議變更為甲○○，並已向主管機關申請
    辦理變更登記，業據上訴人提出股份有限公司變更登記表一
    紙附卷可稽，嗣甲○○依據民事訴訟法第170 條規定，聲明
    承受訴訟，續行訴訟，核無不合，併此敘明。
乙、實體方面：
一、本件上訴人起訴主張：被上訴人日前因向訴外人威帝歐公司
    購買商品，而向訴外人誠泰商業銀行辦理分期付款，並簽訂
    消費性商品貸款契約，嗣訴外人誠泰銀行於93年12月15日將
    對被上訴人之上開消費借貸債權讓與上訴人。詎被上訴人自
    93年10月5 日起即未依約按時給付，雖經屢次催促被上訴人
    儘速清償，惟被上訴人均置之不理，爰依消費性商品貸款契
    約第7 條後段規定「申請人(借款人)未依約支付期付款致任
    一期付款逾期繳款時，應自逾期之日起，按年利率百分之20
    計付遲延利息及違約金。如申請人(借款人)遲付期付款之總
    額達分期金額五分之一或任一期付款遲延逾三十日以上時，
    申請人(借款人)及其連帶保證人應一次清償貸款之本金、利
    息、違約金或相關費用等總債務。」，被上訴人顯已喪失期
    限利益，全部分期債務應視為到期，請求被上訴人給付積欠
    上訴人之消費借貸款20,836元等情。
二、被上訴人則以：訴外人威帝歐公司的承辦人員原來問其說其
    小孩有沒有補習，其說有，承辦人員即謂按照單子做，能讓
    其小孩國一到國三功課很好，每個星期六會有老師到家裡補
    習一小時，但也沒講說要用何課本，事後寄來兩套英文、兩
    套數學共四套書籍，經其詢問補習的戴老師才說該四套書是
    教學用的，書寄來時有同時寄繳款通知書，因為補習老師既
    稱書是教學用的，其就按月去繳交，把繳款單當作是補習費
    ，後戴老師每個禮拜有來一次，但93年9、10 月其叫戴老師
    不要來，因為所教之課程與其兒子的功課不符，所以寄來的
    書籍派不上用場，其有請承辦的潘老師出面，但潘老師不肯
    。至於上訴人庭呈之訴外人威帝歐公司會員權利單據，是承
    辦人員於推銷當天給其看的，其有看單據內容，但並未提及
    購買書籍乙事。另其填寫分期付款申請表時，該表全部空白
    ，承辦人員只是叫其填寫個人資料，其也沒看內容，也沒翻
    過來看後面，該申請表是在承辦人問其小孩何時補習簽的，
    當初並沒有談到說要買書的錢，只說該費用是補習費、每月
    1,930元，其根本不知貸款的事情，也不知用貸款方式付款，
    是接到訴外人誠泰商業銀行的催繳單才知有貸款的事情，訴
    外人誠泰商業銀行沒有催繳單只有電話通知而已，後來催討
    的是訴外人誠泰商業銀行，不是上訴人。至於其所提供身分
    證影本，則是承辦人員說要資料建檔之用等情置辯。
三、兩造不爭執之事項：
  (一)被上訴人有於92年9 月間與訴外人威帝歐公司接洽子女課
      業教學輔導事宜，由威帝歐公司指派老師前往被上訴人家
      中教導被上訴人子女英文課程，被上訴人並於威帝歐公司
      人員丁○○前往家中談論上開事宜後，在丁○○所提出之
      分期付款申請表中簽名，而該分期付款申請表背後則為消
      費性商品貸款契約書，並標有『誠泰購物戀』、『分期付
      款輕鬆購』等字樣，此為兩造所不否認，並經上訴人提出
      分期付款申請表一紙附卷可稽(詳原審卷94年度促字第428
      7號卷宗第6頁及背面)。
  (二)又被上訴人確有於92年9月2日接獲訴外人威帝歐公司所寄
      送之英文宅急便自然發音法EP-DVD、圖像記憶英文PDA-DV
      D 、快樂學文法HG-VCD、網路教學會員卡、數學光碟第一
      冊M1-VCD、數學光碟第二冊M2-VCD 各一套、漢彥掛圖-KK
      音標一張等商品，亦據上訴人提出訴外人威帝歐公司銷貨
      單、貨件寄送單各一紙附卷為憑(詳原審卷第23頁)。
  (三)再者，上訴人曾於92年9月5日以被上訴人向其申請，由其
      代為向誠泰商業銀行辦理消費性商品貸款，作為給付被上
      訴人向威帝歐公司購買消費性商品之價款事由，撥款37,5
      12元至威帝歐公司帳戶內，亦據上訴人提出匯款明細表、
      撥款申請書各一件附卷可稽(詳原審卷第27頁、第28頁)。
  (四)另被上訴人自92年10月5 日起至93年9月5日止，每月均按
      上訴人寄送之繳款單繳付分期款1,973 元至上訴人在誠泰
      銀行新生南路分行所開設帳戶內，亦據上訴人提出繳款書
      、分期付款本息沖銷表各一件附卷可稽( 詳原審卷第18頁
      、第22頁)。
四、本院得心證之理由：
  (一)本件兩造爭執之處，經本院整理爭點後係在於：被上訴人
      與訴外人威帝歐公司間究係成立書籍買賣契約抑或補習勞
      務之供給契約，即被上訴人之前按月匯款所給付者究係分
      期款抑或補習費？被上訴人有無與訴外人誠泰商業銀行訂
      立消費借貸契約，申請分期付款以購買書籍？
  (二)被上訴人與訴外人威帝歐公司間究係成立書籍買賣契約抑
      或補習勞務之供給契約，即被上訴人之前按月匯款所給付
      者究係分期款抑或補習費？
      查被上訴人雖謂其與訴外人威帝歐公司之承辦人員當初並
      未論及購買書籍之事，而其每月依繳款單所載匯款之金錢
      ，乃係用以支付訴外人威帝歐公司所派來家教老師之補習
      費等情，然依照上訴人庭呈、被上訴人自陳親閱過之訴外
      人威帝歐公司會員權利單據所示「凡是隸屬於威帝歐文教
      中心正式會員您可以享有權利如下：可享有本中心為同學
      教導英文Ｐhonics音標課程至學會為止。而家長只要付本
      中心家教老師在學習音標期間每小時支付家教老師新台幣
      一百五十元車馬費即可。同學於Ｐhonics音標學完後，家
      長仍希望老師繼續教導同學文法進階課程則只須負擔：(1)
      每次到學生家的車馬費一百五十元。(2)須支付給家教老師
      每小時鐘點費二百元。(3)每次教學以二小時為限( 以顧及
      學生學習效率為主 )。．．．」乙節，係在載明學生家長
      在購買教材初期可以免費獲得家教老師之補習，僅需負擔
      家教老師1小時150元之車馬費，而於基礎的音標課程教授
      完畢後，則除每小時150 元之車馬費外，尚須給付家教老
      師每小時200 元之鐘點費，則被上訴人每月依上訴人所寄
      送之繳款書所繳交之金額既為1,973 元，與一星期一次、
      一次一小時、一小時150元(補習初期)或350元(補習後期)
      ，以一個月四次計算總計約莫600元或1,400元之應繳補習
      費金額並不相符，被上訴人不可能在繳交長達一年之時間
      而不自知。況訴外人威帝歐公司除提供老師到府授課外，
      另行寄送上開書籍及光碟片，若書籍僅係提供到府授課老
      師教授之用，只需老師上課時攜往即可，又何需寄送並置
      於被上訴人處，由被上訴人長期保管使用迄未取回，參以
      訴外人威帝歐公司上開會員權利單據中亦明確記載『凡購
      買本中心之學習課程，教材保固證３年。』乙節，則被上
      訴人應知悉其買受教材後，會由威帝歐公司保固三年甚明
      。遑論，被上訴人亦自承補習費是上訴人寄繳款書後，其
      就直接匯款，至於鐘點費及車馬費是直接拿給老師( 詳本
      院94年11月28日準備程序筆錄 )，則依被上訴人上開所述
      ，被上訴人既於威帝歐公司所指派之老師，前往其家中授
      課完畢後，當場給付車馬費及鐘點費予老師收受完畢，其
      應無須再行給付任何補習費，猶無按月依繳款書交付補習
      費之理，是被上訴人辯稱其之前按上訴人寄送之繳款書每
      月繳納的金額是支付補習費云云並不足採，被上訴人與訴
      外人威帝歐公司間係就書籍成立買賣契約，所給付之價金
      乃分期給付之價款，洵堪認定。
  (三)被上訴人有無與訴外人誠泰商業銀行訂立消費借貸契約，
      申請分期付款以購買書籍？
      查上訴人主張被上訴人有於上開時日與訴外人誠泰商業銀
      行訂立消費借貸契約，申請分期付款用以支付其向訴外人
      威帝歐公司購買書籍之價款乙節，雖為被上訴人所否認，
      並以上開情詞置辯，經查：
      １、證人即前在威帝歐公司任職，與被上訴人接洽子女課
          業輔導事宜之丁○○既到庭結證：「( 問：你在威帝
          歐公司工作時與被上訴人接觸情形？ )答：我們到被
          上訴人家中給家長介紹英文教材，教材內容有音標、
          文法、單字，費用每月收新台幣1,973 元整繳兩年。
          」、「(問：有無說要把教材賣給他們？)答：跟他說
          就是要搭配此教材，並有家教老師到府教學。」、「
          (問：本件被上訴人如何向你們支付分期款？)答：我
          們是與銀行配合，要家長填分期付款申請表，向銀行
          辦理分期付款。」、「( 問：分期付款申請表是在何
          處填寫？ )答：在被上訴人家中填的，繳款方式欄、
          經銷商填寫欄是我填寫，是我當被上訴人的面寫的，
          沒有回公司填寫，至於消費性商品貸款契約書不是我
          所寫的。」、「( 問：當初有無明確跟被上訴人說向
          銀行辦理分期付款，向威帝歐公司購買這些書？ )答
          ：我有跟他說我們是跟銀行配合辦理的，且誠泰銀行
          會有人員跟他確認是否購買這些書籍。」、「( 問：
          當初有無說你們配合辦理的銀行是誠泰銀行？ )答：
          有，申請表拿出來時我就有跟他說。」、「( 問：後
          來被上訴人是否有跟你說要退書籍給你？ )答：我沒
          有跟他說，他應該是打電話到公司。」、「( 問：當
          初到被上訴人家中是為了推銷書籍，或是有老師會到
          府教學？ )答：我們先前會有人員與他聯絡，主要跟
          他說我們有老師到府教學，但要配合教材，如他有興
          趣就要買這一套書，就會有老師去教，我也有說老師
          去教他要付車馬費及鐘點費。」等語( 詳本院94年12
          月23日準備程序筆錄 )，審證人丁○○與兩造既無任
          何利害關係，衡之常情，其應無蓄意迴護上訴人，故
          為不利於被上訴人陳述，致已身陷偽證罪責之理，則
          上訴人主張被上訴人有於上開時日與訴外人誠泰商業
          銀行訂立消費借貸契約，辦理分期付款用以支付其向
          訴外人威帝歐公司購買書籍之價款，既與證人丁○○
          上開所述大致相符，足見上訴人上開主張，要非無據
          。
      ２、又被上訴人既不否認其有按上訴人每月所寄送之繳款
          單，自92年10月5 日起至93年9月5日止按月繳付分期
          款1,973 元至上訴人在誠泰銀行新生南路分行所開設
          帳戶內，則被上訴人在長達一年之時間內，既按上訴
          人所寄發之繳款單，按月匯款至上訴人在誠泰銀行新
          生南路分行所開設帳戶內，衡之常情，被上訴人是否
          可能不知悉該匯款係用作清償本件消費性商品之貸款
          ，顯有疑義。遑論，被上訴人主張其在繳交長達一年
          之時間均不知悉上開匯款之用途係給付其向威帝歐公
          司購買書籍之價款，既不足採，已如上述，則被上訴
          人於本院辯稱其不知道為何每月須要繳款給上訴人，
          既與常理有悖，應認被上訴人係知悉其於上開時日有
          與訴外人誠泰商業銀行訂立消費借貸契約，始會於其
          後分期付款至上訴人位在誠泰銀行新生南路分行所開
          設帳戶內。
      ３、再者，被上訴人所簽立之上開分期付款申請表下方既
          有消費性商品貸款契約書欄位記載，並書立：「申請
          人(借款人)同意由誠泰行銷(股)公司代其向誠泰商業
          銀行以分期付款方式辦理消費性商品貸款，用以支付
          其向誠泰行銷(股)公司之特約商(經銷商)購買消費性
          商品之價款；申請人(借款人)及其連帶保證人與特約
          商(經銷商)關於本契約所有條款均已經合理天數詳細
          審閱，且已充分理解契約內容，同意共同遵守如下約
          定：．．．」等情，且經申請人即被上訴人在該記載
          下方簽名，足見該分期付款申請表應係被上訴人持以
          向誠泰商業銀行辦理分期付款使用，此參該分期付款
          申請表中亦有經銷商填寫欄經銷商名稱『威帝歐』等
          資料，及該分期付款申請表背後則為消費性商品貸款
          契約書，並標有『誠泰購物戀』、『分期付款輕鬆購
          』等字樣甚明，堪認被上訴人應知悉其向誠泰商業銀
          行辦理分期付款，而與誠泰商業銀行間成立消費性商
          品貸款契約。
      ４、至上訴人雖於92年9月5日以被上訴人向其申請，向威
          帝歐公司購買消費性商品之價款事由，撥款37,512元
          至威帝歐公司帳戶內，惟依上開消費性商品貸款契約
          書記載：「申請人及連帶保證人同意並授權委託誠泰
          商業銀行及誠泰行銷(股)公司，得於經銷商被其( 註
          ：應係備齊之誤繕 )各項撥款文件，經審核無誤後，
          由誠泰商業銀行逕行將貸款撥付誠泰行銷(股)公司所
          指定帳戶內，再由誠泰行銷(股)公司轉撥入經銷商指
          定帳戶內，絕無異議。．．．」乙節，參以上開消費
          性商品貸款契約書第6 條亦約定：「申請人(借款人)
          同意依誠泰行銷股份有限公司交付或寄送繳款單交付
          期付款予誠泰行銷股份有限公司，並委託誠泰行銷股
          份有限公司代申請人(借款人)向誠泰商業銀行依約清
          償貸款，且以此為委託之證明。」等情，則本件雖係
          由上訴人撥款予訴外人威帝歐公司，惟揆之上開規定
          ，應係訴外人誠泰商業銀行將貸款撥付上訴人所指定
          之帳戶內，再由上訴人轉撥入經銷商即威帝歐公司指
          定之帳戶內，並由被上訴人匯款至上訴人帳戶內，由
          上訴人代其向訴外人誠泰商業銀行清償貸款，亦堪認
          定。
  (三)從而，上訴人主張訴外人誠泰銀行嗣後於93年12月15日將
      其對被上訴人之上開消費借貸債權讓與上訴人，既提出『
      消費性商品貸款』代償暨債權移轉證明書一紙附卷可稽，
      (詳原審卷94年度促字第4287號卷宗第7頁 )，且經上訴人
      於93年12月6 日以台北長春路通知被上訴人債權讓與之事
      ，復提出台北長春路郵局存證信函一紙為憑( 詳原審卷第
      20頁 )，又被上訴人當初辦理本件消費性商品貸款契約時
      ，既認知係每月繳付1,973元，分二年24 期去繳款，此亦
      經證人丁○○到庭證述明確，則以訴外人誠泰商業銀行當
      時撥款予訴外人威帝歐公司計算之利率既為年息百分之19
      .78 ，此為兩造所不否認，是上訴人主張其得請求被上訴
      人給付本件消費性商品貸款尚積欠之金額20,836元，及其
      中12,944元自93年11月5 日起至清償日止，按年息百分之
      19.78 計算之利息，即屬有據，逾此部分之請求則屬無據
      ，應予駁回。
五、綜上所述，上訴人依消費借貸之法律關係、兩造簽訂分期付
    款申請表及消費性商品貸款契約書約定，訴請被上訴人給付
    本件消費性商品貸款尚積欠之金額20,836元，及其中12,944
    元自93年11月5日起至清償日止，按年息百分之19.78計算之
    利息，核屬有據，應予准許。原審為上訴人敗訴之判決，自
    有未洽，上訴意旨指摘原判決此部分不當，求予廢棄改判，
    為有理由，自應由本院予以廢棄改判如主文第二項所示。而
    原判決駁回上訴人請求被上訴人給付12,944元自93年11月 5
    日起至清償日止，按年息百分之19.78 計算以外之利息部分
    ，經核與法並無不合，上訴論旨就此指摘原判決此部分不當
    求予廢棄改判為無理由，應駁回上訴人此部分上訴。又本件
    係小額訴訟事件，法院為訴訟費用之裁判時，應確定其費用
    額，既為民事訴訟法第436條之19 所明定，爰於判決時確定
    訴訟費用額如附表所示，附此敘明。
六、本件判決之基礎已臻明確，兩造其餘攻擊、防禦方法及舉證
    ，經本院審酌後，均與判決結果無影響，爰不一一予以論列
    ，附此敘明。
據上論結，本件上訴為有理由，依民事訴訟法第436條之32第1項
、第2項、第450條、第78條、第436條之19第1項，判決如主文。
中    華    民    國    95    年    2     月    27    日
                  民事第二庭    審判長法  官   王佳惠
                                      法  官   李珮瑜
                                      法  官   高敏俐
上為正本係照原本作成。
本判決不得上訴。
中    華    民    國    95    年    2     月    27    日
                                書記官  林淑瑜
附表：計  算  書
┌─────────┬───────────────┬──────────────────┐
│   項         目  │    金      額（新台幣）      │      備                    註      │
├─────────┼───────────────┼──────────────────┤
│   第一審裁判費   │ 1,000元                      │有原審卷附繳款收據一紙為證          │
├─────────┼───────────────┼──────────────────┤
│   第二審裁判費   │ 1,500元                      │有本院卷附繳款收據一紙為證          │
│                  │                              │                                    │
├─────────┼───────────────┼──────────────────┤
│   合          計 │ 2,500元                      │1000+1500=2500                      │
└─────────┴───────────────┴──────────────────┘


司法院資訊處製作；財團法人民間司法改革基金會備份。
